臺灣桃園地方法院刑事判決　　　　　　　 94年度易字第228號
公　訴　人　臺灣桃園地方法院檢察署檢察官
被　　　告　乙○○　男　29歲.
　　　　　　甲○○　男　41歲.
上列被告等因竊盜等案件，經檢察官提起公訴（93年度偵字第
7902號），本院判決如下：
    主  文
乙○○、甲○○共同毀壞門扇、牆垣竊盜，均累犯，各處有期徒
刑拾月。
    事  實
一、乙○○前於民國86年間因妨害自由案件，經本院於87年4 月
    1 日以89年度重訴字第29號判處有期徒刑3 年，上訴高等法
    院後，經臺灣高等法院於87年11月16日以87年度上重訴字第
    30號撤銷改判有期徒刑1 年6 月，復經最高法院於88年2 月
    25日以88年度台上字第872 號駁回上訴後確定，於89年2 月
    3 日縮短刑期假釋出監，於同年月14日假釋期滿視為執行完
    畢。甲○○前於89年間因竊盜案件，經臺灣板橋地方法院於
    89年5 月29日以89年度易字第212 號判處有期徒刑1 年確定
    ，於92年10月24日縮短刑期執行完畢。
二、乙○○、甲○○基於共同意圖為自己不法所有之犯意聯絡，
    於93年3 月18日晚間10時許，先由乙○○駕駛向友人借得之
    不詳車號自用小客車搭載甲○○，前往苗栗縣後龍鎮大山里
    12鄰下大山腳1 之9 號「美香農業加工廠」（下稱美香加工
    廠），以不詳方式將美香加工廠外屬牆垣之鐵皮圍牆螺絲卸
    下，以此方式將部分鐵皮圍牆予以拆除損壞，致該遭拆除部
    分之鐵皮圍牆喪失防閑效用，再進入美香加工廠區內，復以
    不詳之方式將屬門扇之美香加工廠鐵捲門破壞後，繼而2 人
    即侵入上開夜間無人居住看守之美香加工廠內（涉犯刑法第
    306 條第1 項部分，未據提起告訴），以置放在堆高機上鑰
    匙直接發動堆高機之方式，共同竊取鄭鴻銘所有停放在工廠
    內之堆高機2 台【1 台為日產NISSAN牌（引擎號碼TD000000
    00號），另1 台為台勵福牌（引擎號碼FD00000000號），總
    價值約新臺幣（下同）45萬元】，並先將2 台堆高機開至美
    香加工廠門口暫放，乙○○、甲○○再駕駛原先之自用小客
    車至桃園縣龜山鄉，由乙○○向不知情之國中同學李嘉銘借
    用15噸大貨車，乙○○並於93年3 月19日凌晨2 時許，撥打
    不知情之國小同學康志嘉00-0000000號住處電話，向康志嘉
    借得欣偉科技股份有限公司（下稱欣偉公司，實際負責人為
    李若存）位在桃園縣大園鄉○○路3 號倉庫後，再由乙○○
    駕駛15噸大貨車、甲○○駕駛自用小客車一同返回美香加工
    廠門口處載運竊得之2 台堆高機，並於93年3 月19日凌晨5
    時許，運至欣偉公司後，由警衛李庭芳打開大門直接進入倉
    庫內寄放，欲伺機變賣。嗣後於93年4 月2 日凌晨零時許，
    為警循線在欣偉公司上開倉庫前查獲乙○○、甲○○，並在
    倉庫內外各發現上開堆高機各1 台。
三、案經桃園縣政府警察局大園分局報請臺灣桃園地方法院檢察
    署檢察官偵查起訴。
    理  由
一、訊據被告乙○○、甲○○於本院行準備程序、審理時，均矢
    口否認有為犯罪事實所載之竊盜犯行，被告乙○○先於本院
    94 年3月16日準備程序中辯稱：扣案的2 台堆高機是我於93
    年3 月下旬以撥打0000000000號行動電話與陳柏圖聯絡後，
    在苗栗縣大山以每台8 萬元價格購買，購買堆高機的錢是向
    被告甲○○借的，在買得堆高機後以向朋友李嘉銘借的15噸
    大貨車去載，載了2 台堆高機後就與朋友康志嘉聯絡，委託
    康志嘉幫我找寄放地點，康志嘉說可以暫放在欣偉公司倉庫
    內，買上開2 台堆高機是為了要開交通公司所用，查獲當天
    是因為要跟康志嘉借停放在欣偉公司倉庫的車輛，所以才會
    到欣偉公司上開倉庫云云（見本院卷第21頁），嗣於本院94
    年5 月10日審理時辯稱：2 台堆高機是於93年4 月2 日查獲
    前1 個月陳柏圖帶我到苗栗後龍買的（在審判長告知失竊日
    期為93年3 月18日後，改辯稱：是在93年3 月中旬或下旬購
    買），購買金額2 台共16萬元，在警詢中會承認是因為警察
    要我承認，且告訴我到檢察官訊問時只要承認就可以交保，
    所以才會在檢察官偵訊時承認云云（見本院卷第40頁）；被
    告甲○○辯稱：並未和被告乙○○去偷上開2 台堆高機，只
    有借乙○○20萬元，被查獲當天並不是要帶買主去看堆高機
    云云在警詢時因為如果不承認警察不給我睡覺，在檢察官訊
    問時因害怕不能交保所以承認云云（見本院卷第41頁），惟
    查：
(一)上開犯罪事實，據被告乙○○、甲○○於警詢、內勤檢察官
    訊問中自承：扣案2 台堆高機係2 人共同在93年3 月18日晚
    間至苗栗縣後龍鎮大山里12鄰下大山腳1 之9 號美香加工廠
    所偷，偷堆高機的目的是要轉賣等語（見93年度偵字第7902
    號偵查卷第11頁至第13頁、第21頁至第23頁、93年度核退字
    第1235號卷第14頁），核與被害人鄭鴻銘所指述堆高機被竊
    情節（見93年度偵字第7902號卷第47頁背面至第48頁、第88
    頁至第89頁），及康志嘉在警訊、偵查中所稱：被告乙○○
    在93年3 月間打電話告知我有2 台堆高機要放置，我就幫他
    打電話問欣偉公司的李若存可否借倉庫暫放幾天，李若存應
    允後，我就告知乙○○有借到倉庫，乙○○和甲○○就開1
    輛大卡車將2 台堆高機載至欣偉公司倉庫，乙○○說堆高機
    是從南部買來的，隔幾天賣掉就會載走等語（見同上偵查卷
    第40頁背面至第42頁、第108 頁至第109 頁）大致相符，另
    證人丙○○於本院審理時結證稱：門號0000000000號行動電
    話號碼是我女兒林詩怡申請給我使用的，並沒有其他人使用
    ，我不認識被告乙○○，但認識被告甲○○，我是有認識1
    個綽號叫「阿圖」的人，他在93年2 、3 月間前會載肥料來
    給我，但「阿圖」未必是被告乙○○所講的陳柏圖，且「阿
    圖」不可能使用我的電話等語（見本院卷第34頁）。
(二)另被告2 人在內勤檢察官詢問時，均表示：在警詢係自由意
    識下之陳述，並未遭刑求，警詢筆錄是看過後才簽名的等語
    （見93年度核退偵字第1235號卷第13頁），在本院行準備程
    序時，亦均表示：檢察官沒有對我們刑求，警察也沒有跟我
    們進去偵查庭等語在卷（見本院卷第21頁），是警察、檢察
    官既未刑求要被告2 人必須承認上開堆高機為2 人所偷，且
    移送本案件警員在被告接受檢察官偵訊時，亦未進入隨同偵
    查庭中，被告在偵查中所述，應無來自警員之壓力可言，且
    由被告於警詢、內勤偵訊時均坦承上開堆高機為其等下手竊
    取，而被告2 人所述下手行竊過程亦大致相符等情，佐以上
    開被害人、證人所述，並有贓證物認領保管收據、竹南重機
    有限公司證明單、出廠證、遠傳電信股份有限公司00000000
    00號行動電話用戶資料查詢、失竊堆高機及現場照片共21幀
    在卷可稽，足見本案確係被告2 人進入美香加工廠內下手行
    竊無誤。
(三)綜上各節，可知被告於警詢及內勤檢察官偵查中之自白，方
    與事實相符，其等於本院翻異之辯解，顯係畏罪卸責之詞，
    不足採信。本件事證明確，被告犯行堪以認定，應依法論科
    。
二、核被告2 人所為，均係犯刑法第321 條第1 項第2 款之毀壞
    牆垣、門扇竊盜罪。再按「上訴人毀壞構成門扇之一部之電
    動鎖及喇叭鎖，係毀壞門扇之行為，毀壞附加於門上之掛鎖
    ，則屬毀壞安全設備，因認上訴人所為，係犯刑法第321 條
    第1 項第2 款、第3 款之攜帶兇器毀壞門扇、安全設備竊盜
    罪。其毀壞門扇及安全設備之行為，乃係竊盜之加重要件行
    為，自無成立毀損罪之餘地。」（詳最高法院83年度臺上字
    第3856號判決可資參照），準此，刑法第321 條第1 項第2
    款毀門扇、牆垣竊盜，因本罪係以毀損門扇、牆垣為其加重
    條件，已結合於所犯加重竊盜之罪質中而為實質上一罪，無
    更行構成毀損罪。又被告2 人間就此加重竊盜犯行，有犯意
    聯絡及行為分擔，應論以共同正犯。又被告2 人分別有如犯
    罪事實欄所載之前案及執行記錄之事實，有臺灣高等法院被
    告全國前案紀錄表在卷可徵，其等分別於受有期徒刑執行完
    畢未滿5 年再犯本件有期徒刑以上之罪，均為累犯，均應依
    刑法第47條規定加重其刑。本院審酌被告等時值青壯年，不
    思憑藉己力循正當管道獲取財物，恣意行竊嚴重影響社會秩
    序，且犯後猶飾詞否認犯行等一切情狀，分別量處如主文所
    示之刑，以資警懲。
三、公訴意旨另以：被告乙○○、甲○○於93年3 月18日晚間10
    時許，駕駛向不知情之李嘉銘借得之大貨車至苗栗縣後龍鎮
    大山里12鄰下大山腳1 之9 號「美香農業加工廠」（下稱美
    香加工廠），以不詳方式破壞鐵皮屋之鐵製牆壁、鐵捲門後
    ，進入工廠內部以置放在堆高機上鑰匙直接發動堆高機之方
    式，竊取鄭鴻銘所有停放在工廠內之堆高機1 台等情，因認
    被告2 人上開行為涉有刑法第321 條第1 項第2 款之加重竊
    盜罪嫌。按被告未經審判證明有罪確定前，推定其為無罪；
    又犯罪事實應依證據認定之，無證據不得認定其犯罪事實；
    又不能證明被告犯罪者，應諭知無罪之判決，刑事訴訟法第
    154 條第1 項、第2 項及第301 條第1 項分別定有明文。又
    被害人所述被害情形如無瑕疵可指，而就其他方面調查又與
    事實相符，其供述始足據為判決之基礎；且告訴人之告訴，
    係以使被告受刑事訴追為目的，是其陳述是否與事實相符，
    仍應調查其他證據以資審認（詳最高法院32年度上字第657
    號、52年度臺上字第1300號判例意旨參照）。公訴意旨認被
    告乙○○、甲○○就上開行為涉有刑法第321 條之加重竊盜
    犯行，無非係以被害人鄭鴻銘於警詢中指述在卷為其主要論
    據。被告乙○○、甲○○曾於前揭時、地至美香加工廠行竊
    之事實已如上述，然被告2 人在警詢、內勤檢察官偵查中均
    僅承認偷竊2 台堆高機，而被告乙○○、甲○○所涉此部分
    加重竊盜犯行，雖經被害人鄭鴻銘於警詢指述在卷，惟依告
    訴人鄭鴻銘於警詢所言觀之，其並未目睹遭竊之情形，況依
    卷內現存資料，亦無其他積極事證足認被告乙○○、甲○○
    確曾竊得另1 台堆高機，是自難僅憑被害人鄭鴻銘片面之指
    訴遽認被告乙○○、甲○○確有為第3 台堆高機之加重竊盜
    犯行。此外，復查無其他積極證據足認被告乙○○、甲○○
    確有為第3 台堆高機之加重竊盜犯行，本應就此部分犯行為
    無罪之諭知，惟公訴意旨認此部分犯行與前揭論罪科刑之部
    分，有實質上一罪關係，爰不另為無罪之諭知。
據上論斷，應依刑事訴訟法第299 條第1 項前段，刑法第28條、
第321 條第1 項第2 款、第47條，判決如主文。
本案經檢察官蔡孟利到庭執行職務。
中　　華　　民　　國　　94　　年　　5 　　月　　24　　日
                  臺灣桃園地方法院刑事第一庭
                      審判長法  官  曾淑華
                            法  官  黃梅淑
                            法　官　朱美璘
以上正本證明與原本無異
如不服本判決書應於送達後10日內向本院提出上訴狀
                            書記官　楊鳳滿
中　　華　　民　　國　　94　　年　　5 　　月　　26　　日
附錄本案論罪科刑法條全文：
中華民國刑法第321條
犯竊盜罪而有左列情形之一者，處六月以上、五年以下有期徒刑
：
一　於夜間侵入住宅或有人居住之建築物、船艦或隱匿其內而犯
　　 之者。
二　毀越門扇、牆垣或其他安全設備而犯之者。
三　攜帶兇器而犯之者。
四　結夥三人以上而犯之者。
五　乘火災、水災或其他災害之際而犯之者。
六　在車站或埠頭而犯之者。
前項之未遂犯罰之。
